臺灣新竹地方法院刑事宣示判決筆錄　　100年度審訴字第423號
公　訴　人　臺灣新竹地方法院檢察署檢察官
被　　　告　鄧武旻
指定辯護人　本院公設辯護人周凱珍
上列被告因違反毒品危害防制條例案件，經檢察官提起公訴（10
0 年度毒偵字第38號、第344 號）後，聲請本院改依協商程序而
為判決，於中華民國100 年8 月31日下午4 時在本院刑事第十一
法庭宣示判決，出席職員如下：
　　　　　　　　　　　　　　　　　　　審判長法官　邱忠義
　　　　　　　　　　　　　　　　　　　　　書記官　劉依緹
　　　　　　　　　　　　　　　　　　　　　通　譯　邱立杰
法官起立朗讀判決主文、犯罪事實要旨、處罰條文、附記事項，
及告以上訴限制、期間並提出上訴狀之法院，且諭知記載其內容
：
一、主  文：
    鄧武旻施用第一級毒品，累犯，處有期徒刑拾壹月；扣案如
    附表編號一所示之物，沒收銷燬之。又施用第二級毒品，累
    犯，處有期徒刑肆月；扣案如附表編號二所示之物，沒收銷
    燬之。又施用第一級毒品，累犯，處有期徒刑拾壹月；扣案
    如附表編號四所示之物，沒收銷燬之。又施用第二級毒品，
    累犯，處有期徒刑肆月；扣案如附表編號五所示之物，沒收
    銷燬之；另扣案如附表編號六所示之物，沒收之。應執行有
    期徒刑貳年，扣案如附表編號一、二、四、五所示之物，均
    沒收銷燬之；另扣案如附表編號六所示之物，沒收之。
二、犯罪事實要旨：
（一）鄧武旻前曾於民國94年間，因違反毒品危害防制條例案
      件，經本院以95年度訴字第424 號判決判處有期徒刑9 月
      確定；又於95年間，因違反毒品危害防制條例案件，經
      臺灣桃園地方法院以95年度訴字第2688號判決判處有期徒
      刑10月確定，復因減刑條例實施，再經同院以96年度聲減
      字第1533號裁定減為有期徒刑5 月確定，並與上開案件
      接續執行，於95年11月30日入監執行，而於96年11月19日
      縮刑期滿執行完畢。
（二）鄧武旻前於88年間，因施用第二級毒品案件，經本院以
      89年度毒聲字第270 號裁定送觀察、勒戒，於89年5 月22
      日入所，因認無繼續施用毒品傾向，於89年6 月15日執行
      完畢釋放出所，並經臺灣新竹地方法院檢察署檢察官以88
      年度毒偵字第1201號為不起訴處分確定；又於92年間，
      因連續施用第一級毒品案件，經本院以92年度毒聲字第65
      6 號裁定送觀察、勒戒，於92年8 月23日入所，因認有繼
      續施用毒品傾向，再經本院以92年度毒聲字第791 號裁定
      令入戒治處所施以強制戒治，嗣因93年1 月9 日毒品危害
      防制條例修正而停止執行出所，刑責部分，則經本院以92
      年度訴字第578 號判決分別判處有期徒刑8 月、6 月，應
      執行有期徒刑1 年確定；另於94年間，因連續施用第一
      級毒品案件，經本院以95年度訴字第424 號判決判處有期
      徒刑9 月確定；再於95年間，因施用第一級毒品案件，
      經臺灣桃園地方法院以95年訴字第2688號判決判處有期徒
      刑10月確定。
（三）詎鄧武旻仍不知悔改，於前開觀察勒戒處分執行完畢釋放
      後，「5 年內再犯」施用毒品案件，並經法院判處罪刑確
      定後，復基於施用第一級毒品海洛因及第二級毒品甲基安
      非他命之犯意，分別為下列行為：(1)於99年11月18日下午
      5 時41分為警採尿時起回溯26、96小時內之某時許，在新
      竹縣關西鎮○○里○ 鄰○○路90號住處，以不詳方式，施
      用第一級毒品海洛因、第二級毒品甲基安非他命各1 次。
      嗣於99年11月18日中午12時50分許，在新竹縣關西鎮○○
      路90號前騎樓下為警查獲，並扣得如附表編號一至三所示
      之物，復經警採集其尿液送驗，結果呈安非他命、甲基安
      非他命、可待因、嗎啡陽性反應；(2)又於100 年2 月13日
      下午3 時許，在同上住處，以將海洛因攙在菸草內，點燃
      吸食之方式，先施用第一級毒品海洛因1 次，隔5 分鐘後
      ，再以將甲基安非他命置於玻璃球內點火燒烤，吸食其煙
      霧之方式，施用第二級毒品甲基安非他命1 次。嗣於10 0
      年2 月14日上午10時40分許，在國道三號公路南向76公里
      之關西服務處停車場內為警查獲，並扣得如附表編號四至
      六所示之物，復經警採集其尿液送驗，結果呈安非他命、
      甲基安非他命、可待因、嗎啡陽性反應。
（四）案經新竹縣政府警察局新埔分局、內政部警政署國道公路
      警察局第六警察隊報告臺灣新竹地方法院檢察署檢察官偵
      查起訴。
三、處罰條文：
    毒品危害防制條例第10條第1 項、第2 項、第18條第1 項前
    段，刑法第11條、第47條第1 項、第51條第5 款、第38條第
    1 項第2 款。
四、附記事項：
    扣案如附表編號三所示之分裝杓1 支，並非被告所有，而係
    其友人蘇文祥所有，業據被告及證人蘇文祥供明在卷（見臺
    灣新竹地方法院檢察署100 年度毒偵字第38號卷第6 、25頁
    ），亦非違禁物，與沒收規定不符，爰不予宣告沒收，附此
    敘明。
五、協商判決除有刑事訴訟法第455 條之4 第1 項第1 款於本訊
    問程序終結前，被告撤銷協商合意或檢察官撤回協商聲請者
    ；第2 款被告協商之意思非出於自由意志者；第4 款被告所
    犯之罪非第455 條之2 第1 項所定得以協商判決者；第6 款
    被告有其他較重之裁判上一罪之犯罪事實者；第7 款法院認
    應諭知免刑或免訴、不受理者情形之一，及違反同條第2 項
    「法院應於協商合意範圍內為判決；法院為協商判決所科之
    刑，以宣告緩刑或2 年以下有期徒刑、拘役或罰金為限」之
    規定者外，檢察官與被告均不得上訴。
六、如有前項得上訴之情形，得自收受宣示判決筆錄送達之日起
    10日內，向本院提出上訴書狀，上訴於第二審法院。
中    華    民    國   100    年    8     月    31    日
                  刑事第九庭書  記  官    劉依緹
                            法      官    邱忠義
以上筆錄正本係照原本作成。
中    華    民    國   100    年    8     月    31    日
                            書  記  官    劉依緹
附錄本案處罰實體法條全文：
毒品危害防制條例第10條第1 項、第2 項：
施用第一級毒品者，處6 月以上5 年以下有期徒刑。
施用第二級毒品者，處3 年以下有期徒刑。
附表：
┌──┬────────┬──┬────────────┐
│編號│  物 品 名 稱   │數量│      備       註       │
├──┼────────┼──┼────────────┤
│ 一 │第一級毒品海洛因│3 包│毛重共4.4 公克，總純質淨│
│    │                │    │重0.49公克。            │
├──┼────────┼──┼────────────┤
│ 二 │第二級毒品甲基安│3 包│毛重共3.3公克。         │
│    │非他命          │    │                        │
├──┼────────┼──┼────────────┤
│ 三 │分裝杓          │1 支│                        │
├──┼────────┼──┼────────────┤
│ 四 │第一級毒品海洛因│16包│毛重共42公克，總純質淨重│
│    │                │    │3.8公克。               │
├──┼────────┼──┼────────────┤
│ 五 │第二級毒品甲基安│1 包│毛重3公克。             │
│    │非他命          │    │                        │
├──┼────────┼──┼────────────┤
│ 六 │安非他命吸食器  │1 組│                        │
└──┴────────┴──┴────────────┘